臺灣高等法院刑事裁定　　　　　　　　　　　　　　　九十三年度抗字第二八０號
　　抗　告　人　甲○○
　　即　被　告
右列抗告人因聲請定其應執行刑案件，不服臺灣臺北地方法院中華民國九十三年四月
二十八日裁定（九十三年度聲字第六四九號），提起抗告，本院裁定如左：
    主  文
抗告駁回。
    理  由
一、本件抗告意旨略以：本人因服用酒類不能安全駕駛、過失傷害、肇事遺棄等，於
    民國（下同）九十二年一月九日執行，九十二年十月二十八日執行完畢，為何會
    合併執行一年三月。
二、原審裁定如附件。
三、經查：
(一)、「數罪併罰，分別宣告其罪之刑，依左列各款定其應執行者：五、宣告多數有期
    徒刑者，於各刑中之最長期以上，各刑合併之刑期以下，定其刑期。但不得逾二
    十年」、「數罪併罰，有二裁判以上者，依第五十一條之規定，定其應執行之刑
    」，刑法第五十一條第五款、第五十三條分別定有明文，又「犯最重本刑為五年
    以下有期徒刑以下之刑之罪，而受六個月以下有期徒刑或拘役之宣告，因身體、
    教育、職業、家庭之關係或其他正當事由，執行顯有困難者，得以一元以上三元
    以下折算一日，易科罰金。但確因不執行所宣告之刑，難收矯正之效，或難以維
    持法秩序者，不在此限。併合處罰之數罪，均有前項情形，其應執行之刑逾六月
    者，亦同」刑法第四十一條亦有明文。
(二)、被告前因公共危險等三案件，於九十一年一月二十九日經臺灣板橋地方法院九十
    一年一月二十九日以九十一年度交訴字第六號刑事判決，判處：「甲○○服用酒
    類，不能安全駕駛動力交通工具而駕駛，處有期徒刑月，如易科罰金，以佰
　　元折算壹日；又因過失傷害人，處有期徒刑月，如易科罰金，以佰元折算壹
  　日；又駕駛動力交通工具肇事，致人傷而逃逸，處有期徒刑陸月，如易科罰金，
    以佰元折算壹日。應執行有期徒刑拾月，如易科罰金，以佰元折算壹日」，
    該案經被告上訴後，於九十一年五月三十日經本院以九十一年度交上訴字第五九
    號判決：「上訴駁回」確定，該案被告固於九十二年一月九日入監執行至九十二
    年十一月八日期滿，有出監證明在卷可查，然被告於九十一年二月一日與二日，
    因違反毒品危害防制條例案件，經臺灣臺北地方法院於九十二年十月十四日以九
    十二年度訴字第八四八號刑事判決，判處：「甲○○持有第二級毒品，處有期徒
    刑陸月，如易科罰金，以佰元折算壹日。扣案之第二級毒品ＭＤＭＡ壹佰肆拾
　　柒顆）淨重拾壹點貳公克）沒收銷燬之、分裝袋拾伍個沒收」確定，則被告
  　總共犯有四罪名，分別所處之有期徒刑，依據順序為有期徒刑月、有期徒刑
    月、有期徒刑陸月、有期徒刑陸月，以上四罪各刑中之最長期為有期徒刑陸月，
    四罪各刑合併之刑期為有期徒刑壹年陸月，原審法院依據前述規定，定應執行刑
    為有期徒刑壹年月，經核與法並無不合。
(三)、抗告人即被告所陳之前三罪，原所定之執行刑有期徒刑拾月，業經執行完畢，則
    尚應執行之有期徒刑，係以臺灣板橋地方法院九十三年度聲字第六四九號裁定所
    定之執行刑有期徒刑壹年月，減去被告已經執行之有期徒刑拾月，即被告僅需
    再執行有期徒刑伍月，並得易科罰金（即被告前後所犯四罪，共應執行有期徒刑
    壹年陸月，定執行刑為壹年月，減去被告已經執行之有期徒刑拾月），是被告
    執前詞抗告，容有誤會，其抗告為無理由，應予以駁回。
四、據上論結，應依刑事訴訟法第四百十二條，裁定如主文。
中　　　華　　　民　　　國　　九十三　　年　　　六　　　月　　　三　　　日
                              臺灣高等法院刑事第七庭
                                  審判長法  官  吳  啟  民
                                        法  官  林  瑞  斌
                                        法  官  施  俊  堯
右正本證明與原本無異。
如不服本裁定，應於收受送達後五日內向本院提出再抗告狀。
                                        書記官  陳  彥  蕖
中　　　華　　　民　　　國　　九十三　　年　　　六　　　月　　　三　　　日
